Inventaris van het archief van de Technische Hogeschool/Technische Universiteit Delft: College van Bestuur, 1945-2012 (1914-1938)
Nationaal Archief, Den Haag
- Overig, 4.
  - Historie, 4.2.
    - Stukken betreffende de opening van het hogeschooljaar 1977-1978, waaronder een uitgesproken rede, 2760; omslag
    - Boekje betreffende de toekomstige mogelijkheden op het gebied van biotechnologie aan de TH Delft, uitgegeven ter gelegenheid van de biotechnologiedag op 16 september 1981 in Delft, 1979-1994; 2761; omslag
    - Stukken betreffende de diesvieringen van de TH/TU Delft, 1980-1987; 2762; pak
    - Boekje betreffende de afscheidsrede van Rector Magnificus prof. ir. B. P. Th. Veltman, 1982; 2763; omslag
    - Redes uitgesproken ter opening van de academische jaren 1983-1984 en 1984-1985, 2764; omslag
    - Boekje betreffende de rede ' Robotica. De toekomst is al begonnen', uitgesproken door prof. ir. L.N. Reijers ter gelegenheid van de 142ste dies natalis van de TH Delft, 1984; 2765; omslag
    - Bundeltje van redevoeringen uitgesproken ter gelegenheid van de 143ste dies natalis van de TH Delft, 1985; 2766; omslag
    - Oud nummer 2767. Vervallen, ---; 2767
    - Stukken betreffende de herdenking van het verzet van de TH Delft tegen de Duitse bezetting tijdens de Tweede Wereldoorlog (Van Hasseltzaal en studentenverzet), 1985-1986; 2768; omslag
    - Boekjes betreffende lustrumredes 1987 en 1992 van de TU Delft, omslag; 1987-1992; 2769
    - Stukken betreffende diesvieringen van de TU Delft, 1988-2008; 2770; pak
    - Stukken betreffende het lustrum 150 jarig bestaan TU Delft, 1991-1993; 2771-2774; 2 omslagen
      - Voorstel viering 150 jaar TU Delft 1991, 2771; omslag
      - Deeltje betreffende 'Overzicht lustrum aktiviteiten' 1992, 2772; deel
      - Draaiboek voor het gebruik van de terreinen in de TU-wijk tijdens de Technische Dagen 1992, 2773; omslag
      - Programmafolders inzake de Techniekdagen 28 -30 mei 1992 1992, 2774; omslag
    - Deeltje 'Lustrum verslag 1992, Technische Universiteit Delft 150 jaar Bouwen aan de toekomst', 1991-1992; 2775
    - Stukken betreffende de diesviering 2002 van de TU Delft, 2002-2003; 2776; pak
    - Boekje betreffende het afscheidssymposium voor prof. dr. B.H. Bibo, 1995-1999; 2777; deel
    - Deeltje betreffende de opening van het academisch jaar 1996/1997 van de TU Delft, 2778; deel
    - 'Geschriften 1993-1997' van de Rector Magnificus van de TU Delft, 2779; deel
    - Stukken betreffende bezoeken van buitenlandse gasten aan de TH Delft, 2000-2003; 2780; pak
    - Uitnodiging voor het afscheid van de voorzitter van het College van Bestuur N. de Voogd, 2001; 2781; omslag
    - Stukken betreffende logistieke voorbereidingen door de TU Delft in het geval van een staatsbegrafenis in Delft, 2001; 2782; omslag
  - Publiciteit, 4.3.
    - Correspondentie met media betreffende publiciteit voor de TH Delft, 1957-1972; 2783; omslag
    - Stukken betreffende persconferenties van de TH Delft, 1959-1972; 2784; omslag
    - Exemplaar van het tijdschrift ICT Computernieuws, april 1967, met een artikel over de aanschaf van een middelgrote computer door de TH Delft, 2785; omslag
    - Persberichten van de TH Delft, 1970-1985; 2786; 8 pakken
      - 1970, 2786
    - 1971, 2787
    - 1972, 2788
    - 1973-1974, 2789
    - 1975-1976, 2790
    - 1977-1978, 2791
    - 1979-1982, 2792
    - 1983-1985, 2793
    - Mededelingen van de Vereniging Vrienden van de Bibliotheek TH Delft, 1971-1976; 2794; omslag
    - Beknopte jaaroverzichten van de TH Delft, 1977-1980; 2795-2797; 3 omslagen
      - 1977-1978, 2795
      - 1978-1979, 2796
      - 1979-1980, 2797
    - Krantenknipsels met berichten over de TH Delft, 1978-1997; 2798-2801; 1 omslag en 3 pakken
      - 1978, 2798
      - 1979, 2799
      - 1980, 2800
      - 1997, 2801
    - Rede uitgesproken door Rector Magnificus B.P.Th. Veltman ter gelegenheid van de opening van het academische jaar 1983-1984, 2802; omslag
    - Beleidsmatige stukken betreffende het universiteitsblad Delta van de TH/TU Delft, 1985-2002; 2803; pak
    - Engelstalig deeltje betreffende algemene informatie over de TU Delft, 1989; 2804; omslag
    - Nederlandstalig publicatie betreffende algemene informatie over de TU Delft, 1992; 2805; omslag
    - Wetenschapsagenda's van de TU Delft, 1995-2005; 2806-2813; 7 omslagen en 1 pak
      - 1995, 2806
      - 1996, 2807
      - 1997, 2808
      - 1998, 2809
      - 1999, deel I, 2810
      - 1999, deel II, 2811
      - 2000, 2812
      - 2004-2005, 2813
    - Introductie-informatie (Engelstalig) over de TU Delft, 1999; 2814; stuk
    - Geschriften 1998-2002 van de Rector Magnificus van de TU Delft, 2815; pak
    - “Hoogtepunten van de TU Delft in 2006”, 2007; 2816; stuk
    - “Gedenkwaardige gebeurtenissen met betrekking tot de TU Delft in 2007”, 2817; stuk
  - Maatschappelijke betrokkenheid, 4.4.
    - Stukken betreffende de oprichting van het tijdschrift 'Proceedings of the Department of Civil Engineering' van de Technische Hogeschool (TH) Delft, alsmede van het tijdschrift 'Heron', 1959-1972; 2818; pak
    - Stukken betreffende de maatschappelijke discussie over de vestiging van een raffinaderij van Shell in Moerdijk, 1968-1969; 2819; omslag
    - Boekje van het IRI: 'Trends in the Use of Nuclear Radiation in Science, 1963-1973', 2820; omslag
    - Rapport van de Werkgroep geschiedenis van bouwkundehistorie nu, en een bundel bijdragen over de plaats van de geschiedenis bij bouwkundehistorie nou en?, 1973; 2821; omslag
    - Stukken betreffende maatschappelijke betrokkenheid, nationaal en internationaal, 1974-1978; 2822; pak
    - Open brief aan de Tweede Kamer getiteld 'TH in 't rood', betreffende een te beperkte financiële middelentoewijzing voor 1977, 1976; 2823; omslag
    - Stukken betreffende het beleid omtrent wetenschapsvoorlichting, waaronder door de TH Delft, 1976-1979; 2824; omslag
    - Stukken betreffende onderzoek gifgaswolk in Tiel, 1976; 2825; omslag
    - Stukken betreffende het onderzoek naar steenkoolwinning in Nederland, 1977-1982; 2826; omslag
    - Stukken betreffende maatschappelijke betrokkenheid van de TH Delft, nationaal en internationaal, 1979-1985; 2827; pak
    - Stukken betreffende de bevordering van technologische vernieuwing, innovatiebeleid, 1981-1982; 2828; pak
    - Stukken betreffende de coordinatie van maatschappelijke dienstverlening,de positie van de Wetenschapswinkel, het kennistransferpunt en de multidisciplinaire centra, 1981; 2829; omslag
    - Sectorprogramma plattelandsontwikkeling, 1985; 2830; omslag
    - Drie delen betreffende de wetenschappelijke discussie rond windmolens en windenergie, geschreven door ir. J.A. Halkema, 2002-2004; 2831; pak
  - Audiovisueel en digitaal materiaal, 4.5.
    - Videobanden betreffende het lustrumjournaal 1992, 2832; 3 videobanden
      Afkomstig uit het archief van de commissie inzake lustrum zie inventarisnummer 1282
    - Diskette betreffende het promotieonderzoek van dhr. A.K. Sulayman, 2007; 2833; 1 diskette Vertrouwelijk
    - Lustrumjournaal 1992, 3100; videoband
    - TU-Journaal september 1991- februari 1992, 1991-1992; 3101; videoband